【裁判字號】    92,親,168
【裁判日期】    921231
【裁判案由】    否認子女
【裁判全文】
臺灣桃園地方法院民事判決  九十二年度親字第一六八號
    原      告    甲○○
                            送.
    訴訟代理人    徐原本律師
    複  代理人    乙○○    住.
    被      告    田宣辰    住.
                              .
    兼      右
    法定代理人    丁○○    住.
右當事人間請求否認子女事件，於中華民國九十二年十二月十九日言詞論終結，本院
判決如左：
    主      文
確認被告田宣辰非被告丁○○自原告受胎所生之子。
訴訟費用由被告負擔。
    事      實
甲、原告方面：
  一、聲明：如主文所示。
  二、陳述：緣原告與被告丁○○於民國（下同）八十四年七月二十二日結婚，嗣於
      九十二年七月三日離婚，被告丁○○於離婚前之九十年三月間離家近四個月，
      並於離家期間之九十二年三月二十九日生下一子即被告田宣辰，被告田宣辰雖
      推定為原告與被告丁○○之婚生子，但實際上應非是被告丁○○自原告受胎所
      生，為此提起本件訴訟。
  三、證據：提出離婚協議書影本一件、戶籍謄本一件、診斷證明書影本二件及臺大
      醫院基因醫學部血緣鑑定報告書影本二件為證。
乙、被告方面：
  一、聲明：同意原告之請求。
  二、陳述：被告丁○○於九十年三月離家，後與原告離婚。
    理      由
一、按「妻之受胎，係在婚姻關係存續中者，推定其所生之子女為婚生子女。前項推
    定，如夫妻之一方能證明妻非自夫受胎者，得提起否認之訴。但應於知悉子女出
    生之日起，一年內為之。」民法第一千零六十三條定有明文。原告主張其與被告
    丁○○於八十四年七月二十二日結婚，九十二年七月三日離婚，被告丁○○於九
    十二年三月二十九日生下被告田宣辰之事實，有戶籍謄本在卷可稽，堪信為真實
    。是依前開規定，應推定被告田宣辰為原告與被告丁○○之婚生子。又原告主張
    被告田宣辰非被告丁○○自原告受胎所生之事實，業據提出之台大醫院基因醫學
    部血緣鑑定報告書略以：「本系統之總排除能力（Probability of Exclusion）
    為0.999989。」、「可排除血緣關係之DNA點位為D3S1358、vWA、FGA、D18S51、
    D5S818、D13S317、TH01、CSF1PO。」、「根據以上之分析結果，可以排除甲○
    ○與田宣辰之血緣關係。」等語，被告丁○○亦自承自九十年三月間即離家出走
    等情，應認原告之上開主張為可採信。從而，原告於知悉被告田宣辰出生之日起
    一年內提起本訴，否認被告田宣辰為被告丁○○自原告受胎所生之婚生子為有理
    由，應予准許。
二、結論：本件原告之訴為有理由，依民事訴訟法第七十八條、第八十五條第一項前
    段，判決如主文。
中      華      民      國    九十二    年     十二     月    三十一    日
                                  台灣桃園地方法院家事法庭
~B法      官  林望民
右正本證明與原本無異
如對本判決上訴，須於判決送達後二十日內向本院提出上訴狀
中      華      民      國    九十三    年      一     月      二        日
~B書  記  官  陳玉芬


司法院資訊處製作；財團法人民間司法改革基金會備份。
